臺灣高等法院臺南分院刑事判決　　　　100年度上訴字第628號
上　訴　人
即　被　告　王威智
上列上訴人因毒品危害防制條例案件，不服臺灣臺南地方法院10
0年度訴字第476號中華民國100年5月20日第一審判決（起訴案號
：臺灣臺南地方法院檢察署99年度偵字第10652號），提起上訴
，被告就被訴事實為有罪之陳述，經本院裁定進行簡式審判程序
後，本院判決如下：
    主  文
上訴駁回。
王威智緩刑年。
    事  實
一、王威智明知甲基安非他命、MDMA（俗稱搖頭丸）係屬毒品危
    害防制條例第2條第2項第2款所列之第二級毒品，不得非法
    持有；而愷他命亦為同條例所明文列管之第三級毒品，不得
    持有達純質淨重20公克以上，竟仍基於持有第二級毒品甲基
    安非他命、MDMA，及持有第三級毒品愷他命達純質淨重20公
    克以上之犯意，於民國98年9月底某日，在臺南市善化區溪
    美里溪尾75號之住處，收受年籍不詳綽號「通仔」之成年男
    子陳建通所交付寄放之如附表編號1所示之第二級毒品甲基
    安非他命（驗後純質淨重49.18公克）、如附表編號2所示之
    MDMA（驗後純質淨重49.35公克）及如附表編號3所示之第三
    級毒品愷他命（驗後純質淨重172.69公克）而非法持有之。
    嗣於99年7月10日上午10時30分許，為警持臺灣臺南地方法
    院搜索票至上址執行搜索，當場查獲，並扣得如附表編號1
    至3所示之第二級毒品甲基安非他命、MDMA及第三級毒品愷
    他命。
二、案經臺南市警察局報告臺灣臺南地方法院檢察署檢察官偵查
    起訴。
    理  由
壹、程序部分
    本件被告所犯為死刑、無期徒刑、最輕本刑為三年以上有期
    徒刑以外之罪，亦非屬高等法院管轄之第一審案件，其於本
    院審理時，已就被訴事實為有罪之陳述，經告知簡式審判程
    序之旨後，被告及檢察官對於本件改依簡式審判程序審理均
    表示同意，本院依刑事訴訟法第273條之1第1項規定，當庭
    裁定本件進行簡式審判程序，是本件依刑事訴訟法第273條
    之2規定，不受同法第159條第1項、第161條之2、第161條之
    3、第163條之1及第164條至第170條有關證據提示、交互詰
    問及傳聞證據等相關規定之限制，合先敘明。
貳、實體部分：
一、訊據被告王威智對上開犯罪事實均坦承不諱，並有現場照片
    18張及扣案如附表所示之第二級毒品甲基安非他命、MDMA及
    第三級毒品愷他命可證。又扣案毒品經送內政部警政署刑事
    警察局鑑定結果，分屬如附表所示之第二級毒品甲基安非他
    命、MDMA及第三級毒品愷他命，且上開第二級及第三級毒品
    之純質淨重均超過20公克，復有該局99年7月30日刑鑑字第0
    990098621號鑑定書等1件附卷可稽（見偵卷第52-53頁）。
    本件事證明確，被告犯行足堪認定。至於附表編號1所示之
    第二級毒品甲基安非他命10包，驗後純質淨重應為49.18公
    克，原審誤算為53.42公克；又附表編號3所示之第三級毒品
    愷他命2包，驗後純質淨重應為172.69公克，原審誤算為178
    .2公克，均應予更正，併予敘明。
二、核被告所為，係犯毒品危害防制條例第11條第4項之持有純
    質淨重20公克以上之第二級毒品罪及同條第5項之持有純質
    淨重20公克以上之第三級毒品罪。又被告係以一行為同時持
    有純質淨重20公克以上之第二級毒品及純質淨重20公克以上
    之第三級毒品，為想像競合犯，應從一重依持有純質淨重20
    公克以上之第二級毒品罪處斷。
三、原審以被告罪證明確，因予適用毒品危害防制條例第11條第
    4項、第5項、第18條第1項前段，刑法第11條前段、第55條
    、第38條第1項第1款之規定，並審酌(一)被告無犯罪前科，素
    行良好，其係受朋友請託而持有毒品及其犯罪動機、手段、
    持有毒品之數量甚多，對社會治安造成潛在之危險，情節非
    輕；然念及被告年紀尚輕，思慮不周，犯罪後能坦承犯行，
    態度良好，以及其學歷為高中肄業之智識程度、目前入伍服
    役之生活狀況等一切情狀，量處有期徒刑十月，以資警惕。
    (二)扣案如附表編號1、2所示之物，分別檢出主要成分為第二
    級毒品甲基安非他命、MDMA，不問是否屬於被告所有，均應
    依毒品危害防制條例第18條第1項前段規定，諭知沒收銷燬
    ；至取樣鑑驗部分，既已驗畢用罄滅失，不另諭知沒收銷燬
    。(三)又按愷他命（Ketamine，俗稱「K他命」）係毒品危害
    防制條例第2條第2項第3款所定之第三級毒品，應認係違禁
    物。又販賣愷他命而被查獲，其所販賣之愷他命，係供實行
    販賣犯罪行為所使用之目的物，亦屬供犯罪所用之物。而供
    犯罪所用之物併具違禁物之性質者，因違禁物不問是否屬於
    犯罪行為人所有，均應宣告沒收，自應優先適用刑法第38條
    第1項第1款之規定（最高法院100年度第3次刑事庭會決議參
    照）。故愷他命之性質即屬違禁物，而持有第三級毒品純質
    淨重20公克以上係構成毒品危害防制條例第11條第5項之罪
    ，則被告所持有之愷他命，亦係供實行該持有第三級毒品犯
    罪行為所使用之目的物，亦屬供犯罪所用之物。故該持有之
    第三級毒品愷他命之沒收，即應回歸刑法之適用，依刑法第
    38條第1項第1款之規定沒收之。據此，扣案如附表編號3所
    示之愷他命2包，係被告犯持有法定數量以上之第三級毒品
    罪而查獲之第三級毒品，依上述說明，自為違禁物，應依刑
    法第38條第1項第1款之規定宣告沒收（取樣鑑驗部分，既已
    驗畢用罄滅失，不另諭知沒收）。
    (四)至包裹如附表所示毒品之外包裝袋，因本件被告僅受寄藏
    放，上開包裹毒品之外包裝袋難謂業已移轉所有權，而歸屬
    為被告所有，核與刑法之沒收要件即未盡相合，爰不併為沒
    收之諭知，附此敘明之。本院經核原判決認事用法俱無不合
    ，同時原判決量刑亦稱妥適，被告上訴意旨主張原判決量刑
    過重云云，因而指摘原判決不當，非有理由，應予駁回。
四、末查，被告前未曾因故意犯罪受有期徒刑以上刑之宣告，此
    有臺灣高等法院被告前案紀錄表1份在卷可參，被告因一時
    失慮為他人寄藏毒品，致罹刑章，惟被告本身並無施用毒品
    情形，同時告亦深表悔意，則被告經此偵、審教訓，應知警
    惕而無再犯之虞，本院認其所受宣告之刑，以暫不執行為適
    當，爰併諭知緩刑三年，以啟自新。
據上論結，應依刑事訴訟法第368條，刑法第74條第1項第1款，
判決如主文。
本案經檢察官郭珍妮到庭執行職務。
中    華    民    國   100    年    8    月    25    日
                  刑事第四庭   審判長法  官  吳志誠
                                     法  官  吳森豐
                                     法  官  彭喜有
以上正本證明與原本無異。
如不服本判決應於收受送達後10日內向本院提出上訴書狀，其未
敘述上訴理由者，並得於提起上訴後10日內向本院補提理由書（
均須按他造當事人之人數附繕本）「切勿逕送上級法院」。
                                     書記官  黃子起
中    華    民    國   100    年    8     月    25    日
附錄法條：
毒品危害防制條例第11條第4項、第5項
持有第二級毒品純質淨重二十公克以上者，處 6 月以上 5 年以
下有期徒刑，得併科新臺幣 70 萬元以下罰金。
持有第三級毒品純質淨重二十公克以上者，處 3 年以下有期徒
刑，得併科新臺幣 30 萬元以下罰金。
附表：
┌───┬────────┬────────────────────┐
│編號  │扣案毒品及數量  │ 鑑定結果                               │
├───┼────────┼────────────────────┤
│  1   │第二級毒品甲基安│ (一)經檢視均為白色晶體，外觀型態均相似， │
│      │非他命拾包（驗餘│   驗前總毛重53.74公克，包裝塑膠袋總重約│
│      │純質淨重肆拾玖點│   3.22公克，隨機抽取編號7鑑定。        │
│      │壹捌公克）      │ (二)編號7淨重36.53公克，取0.32公克鑑定用 │
│      │                │   罄，餘36.21公克。                    │
│      │                │ (三)檢出第二級毒品甲基安非他命成分，純度 │
│      │                │   約98％，依據抽測純度值，推估均含甲基 │
│      │                │   安非他命之驗前總純質淨重約49.50公克。│
│      │                │                                        │
├───┼────────┼────────────────────┤
│2     │第二級毒品MDMA、│ (一)經檢視均為綠色圓形藥錠，外觀型態均相 │
│      │甲基安非他命綠色│   似，隨機抽取1顆磨混鑑定。            │
│      │圓型藥錠（含MDMA│ (二)總淨重49.61公克，取0.26公克鑑定用罄，│
│      │ 、甲基安非他命 │   總餘49.35公克。                      │
│      │成分）貳包（驗餘│ (三)檢出二級毒品3,4-亞甲基雙氧甲基安非他 │
│      │純質淨重肆拾玖點│   命（MDMA，俗稱搖頭丸）、甲基安非他命 │
│      │伍公克）      │   等成分。                             │
│      │                │ (四)測得3,4-亞甲基雙氧甲基安非他命純度約 │
│      │                │   31％，驗前總純質淨重約15.37公克；測得│
│      │                │   甲基安非他命純度約2％，驗前總純質淨重│
│      │                │   約0.99公克。                         │
├───┼────────┼────────────────────┤
│3     │第三級毒品愷他命│ (一)經檢視均為白色細晶體，外觀型態均相似 │
│      │貳包（驗餘純質淨│   ，驗前總毛重178.63公克，包裝塑膠袋總 │
│      │重壹佰柒拾貳點陸│   重約3.76公克，隨機抽取編號4鑑定。    │
│      │玖公克）        │ (二)編號4淨重77.51公克，取0.43公克鑑定用 │
│      │                │   罄，餘77.08公克。                    │
│      │                │ (三)檢出第三級毒品愷他命（又稱K他命）成分│
│      │                │   ，純度約99％，依據抽測純度值，推估均 │
│      │                │   含愷他命之驗前總純質淨重約173.12公克 │
│      │                │   。                                   │
├───┴────────┴────────────────────┤
│   見偵查卷第52-53頁，內政部警政署刑事警察局99年7月30日刑鑑字第   │
│   0000000000號鑑定書。                                           │
└─────────────────────────────────┘